臺灣高雄地方法院民事判決
111年度鳳建小字第2號
原      告  左祖鴻  

被      告  陳意晴即閤勝企業社


訴訟代理人  阮睿閎  

上列當事人間請求損害賠償事件，本院於民國111年11月8日言詞
辯論終結，判決如下：
    主      文
被告應給付原告新臺幣參萬參仟壹佰元，及自民國一一一年六月
十四日起至清償日止，按週年利率百分之五計算之利息。
訴訟費用新臺幣壹仟元由被告負擔。
本判決第一項得假執行。但被告以新臺幣參萬參仟壹佰元為原告
預供擔保，得免為假執行。
    事實及理由
一、被告經合法通知，未於最後言詞辯論期日到場，核無民事訴
    訟法第386條所列各款情形，爰依原告聲請，由其一造辯論
    而為判決，先予敘明。
二、原告主張:兩造間於民國110年11月7日成立承攬契約，由被
    告就位於高雄市○○區○○○街00○00號之頂樓水塔進行結構補強
    及防水工程（下稱水塔工程）及原告自宅之樓梯間壁癌處理
    及粉刷工程（下稱壁癌工程），其中水塔工程之施作項目有
    「水塔內結構補強防水」〔報價新臺幣（下同）14,400元〕、
    「水塔底部泥作修補」（報價3,700元）、「水塔外部防水
    （包含磨除表面）」（報價12,000元）等項目，承攬報酬總
    價為新臺幣（下同）30,100元。於同年月16日開始施作，預
    計於3天內完工，原告並於開工當日就水塔工程給付頭款12,
    000元。嗣於同年月17日，被告已將壁癌工程施作完畢，稱
    水塔工程只剩收尾工作，因需給付尾款才能起算保固期間，
    故要求先行給付尾款，明日會來進行收尾等語。原告因坐骨
    神經痛沒有上去看水塔工程之施工狀況及驗收，但因壁癌工
    程確已完成，故就水塔工程之尾款18,100元亦如數給付。詎
    料被告於收受款項後未再施作，任由水塔蓋打開並棄置於水
    塔底部後離去，致水塔內部長滿青苔、蚊蟲孳生，經住戶發
    現水龍頭之水質有異且有蚊蟲屍體，上頂樓察看始知上情，
    原告只得另請水塔清潔人員清洗，並額外支出清洗費用3,00
    0元；也因為清洗磨除青苔，致原先施作之防水塗料被破壞
    ，喪失原有功能。又原告嗣後察看才發現被告實未施作水塔
    底部及水塔外部四腳柱防水部分，經原告發存證信函催告被
    告處理，均未獲置理，為此爰依承攬之法律關係，解除系爭
    水塔工程契約，請求返還此部分承攬報酬30,100元，並請求
    賠償原告所支出之清洗費用3,000元等語。並聲明：如主文
    第1項所示。
三、被告未於最後言詞辯論期日到場，據其以書狀所為陳述略謂
    ：被告就系爭水塔上4根立柱及水塔底部不作泥作修補，是
    因水塔柱子有水管破裂，這是水電工程範圍，原先底部已做
    完水塔內防水已無漏水，因合約因素及防水保固爭議故未去
    收尾其餘工作。水塔蓋應係在防水工程做完蓄水至滿後由住
    戶自行覆蓋；此後所致之長青苔是原告請人用高壓清洗水塔
    後導致，與被告無關。本件施工費用早已超出原報價，被告
    已有虧損等語，資為抗辯，並聲明：原告之訴駁回。
四、得心證之理由
　㈠稱承攬者，謂當事人約定，一方為他方完成一定之工作，他
    方俟工作完成，給付報酬之契約；承攬人完成工作，應使其
    具備約定之品質，及無減少或滅失價值或不適於通常或約定
    使用之瑕疵；工作有瑕疵者，定作人得定相當期限，請求承
    攬人修補之。承攬人不於前項期限內修補者，定作人得自行
    修補，並得向承攬人請求償還修補必要之費用。如修補所需
    費用過鉅者，承攬人得拒絕修補，前項規定，不適用之；承
    攬人不於前條第1 項所定期限內修補瑕疵，或依前條第3 項
    之規定拒絕修補或其瑕疵不能修補者，定作人得解除契約或
    請求減少報酬；因可歸責於承攬人之事由，致工作發生瑕疵
    者，定作人除依前二條之規定，請求修補或解除契約，或請
    求減少報酬外，並得請求損害賠償，民法第490條第1項、第
    492條、第493條、第494條本文、第495條第1項分別定有明
    文。又按承攬人完成之工作不合規格，亦屬不完全給付之一
    種，而承攬人之工作瑕疵擔保責任與不完全給付，原則上得
    為併存，因此承攬人完成之工作如有瑕疵，定作人除得請求
    承攬人負瑕疵擔保責任外，並得以不完全給付為理由，依債
    務不履行法則，請求承攬人賠償損害。又因可歸責於債務人
    之事由，致為不完全給付者，債權人得依關於給付遲延或給
    付不能之規定行使其權利。因不完全給付而生前項以外之損
    害者，債權人並得請求賠償。亦為民法第227條所明定。準
    此，因可歸責於債務人之事由，致工作發生瑕疵者，並發生
    履行利益以外之損害時，定作人並得依不完全給付請求損害
    賠償（最高法院107年度台上字第2208號判決意旨參照）。
　㈡經查：
　　⒈原告主張兩造間就水塔工程成立承攬契約，其施作項目有
      「水塔內結構補強防水」〔報價新臺幣（下同）14,400元〕
      、「水塔底部泥作修補」（報價3,700元）、「水塔外部
      防水（包含磨除表面）」（報價12,000元）等項目，約定
      承攬報酬總價為30,100元，原告已全數給付完畢一節，此
      據原告提出報價單、繳費紀錄信封袋影本各1份附卷可查
      （參本院卷第17、19頁），而被告亦未對此節提出爭執，
      堪信可採。
　　⒉次查，就原告主張「水塔底部泥作修補」及「水塔外部防
      水（包含磨除表面）」之工程項目未施作一節，此據原告
      提出照片在卷為證（參本院卷第23、95、97頁）；而被告
      並不爭執未施作，惟以前詞置辯，則被告就上開2項目未
      施作完成一情堪信可採。又縱如被告所辯，有水管破裂而
      致無法施作水塔腳柱及底部之泥作修補，則若有需要定作
      人協力之處，被告應通知定作人，惟被告捨此不為，亦未
      施作，其未完成上開承攬事項一節，自屬工作有瑕疵。又
      原告已定期通知命修補而未修補一節，亦據原告提出高雄
      大順郵局存證號碼131號存證信函附卷可查（參同上卷第2
      9、31頁），則原告據此解除契約，請求返還此部分已給
      付之承攬報酬15,700元（計算式3,700元＋12,000元），自
      屬有據。
　　⒊又原告主張被告雖有施作「水塔內結構補強防水」之工項
      ，惟卻未將水塔蓋蓋上，而任意棄置水塔底部，亦未告知
      原告，致水塔內部長滿青苔、蚊蟲孳生，致原告需請人清
      理而支出清洗費用3,000元一節，此亦據原告提出照片及
      發票影本1紙在卷為證（參本院卷第21、23、25、27、35
      頁），堪信可採。而被告亦不爭執其未將水塔蓋上，僅以
      前詞置辯。惟清洗水塔後雖需再蓄水，但毋需有人在該處
      等候觀察，待水塔內滿水位後自會停止蓄水，此乃一般常
      情，被告為施作此類工程之人，自不能諉為不知，是被告
      於清洗水塔後卻疏未將水塔蓋蓋上而任意棄置水塔底部，
      亦未告知原告使其可即時處理，已屬可歸責於承攬人之事
      由，致工作發生瑕疵，且待原告發現時該瑕疵已無法修補
      ，則原告就此部分主張解除契約，返還已給付之施作報酬
      14,400元及損害賠償即所支出之清洗費用3,000元，亦屬
      有據。
　　⒋綜上所述，原告以被告就其所承攬之水塔工程，因施作有
      瑕疵及有未施作情事，故解除契約並請求損害賠償為由，
      請求被告給付33,100元，自屬有據。
　㈢次按遲延之債務，以支付金錢為標的者，債權人得請求依法
    定利率計算之遲延利息；應付利息之債務，其利率未經約定
    ，亦無法律可據者，週年利率為5％；給付無確定期限者，債
    務人於債權人得請求時，經其催告而未為給付，自受催告時
    起，負遲延責任。其經債權人起訴而送達訴狀，或依督促程
    序送達支付命令，或為其他相類之行為者，與催告有同一之
    效力，民法第233 條第1 項前段、第203 條、第229條第2 
    項分別定有明文。經查，原告起訴狀繕本已於111年6月13日
    送達被告（本院卷第45頁）而生送達加催告之效力，則原告
    主張以起訴狀繕本送達被告之翌日即111年6月14日起至清償
    日止，按週年利率5 ％計算之利息，亦屬有據。
五、綜上所述，原告依承攬之法律關係，請求被告給付33,100元
    ，及自111年6月14日起至清償日止，按週年利率5 ％計算之
    利息，為有理由，應予准許。
六、本件係就小額訴訟程序所為被告敗訴之判決，爰依民事訴訟
    法第436 條之20規定，職權宣告假執行。並依同法第392 條
    第2 項，依職權為被告預供擔保，得免為假執行之宣告。　
七、訴訟費用負擔之依據：民事訴訟法第78條。本件訴訟費用額
    依職權確定如主文所示之金額。　
中　　華　　民　　國　　111 　年　　12　　月　　12　　日
          　　　　鳳山簡易庭  法　  官  李怡蓉
以上正本係照原本作成。
民事訴訟法第436條之24第2項：對於本判決之上訴，非以違背法
令為理由，不得為之。
如對本判決上訴，須於判決送達後20日內向本院提出上訴狀，並
須表明原判決所違背之法令及其具體內容與依訴訟資料可認為原
判決有違背法令之具體事實之上訴理由（均須按他造當事人之人
數附繕本）。
中　　華　　民　　國　　111 　年　　12　　月　　12　　日
                              書 記 官  陳冠廷